# 请教涉诉问题处理

提问人：holidaycc 时间：2023-04-01 14:05:
请教陈版，公司目前涉诉情况较多，部分处于法院强制执行中，部分处于保全中，部分债务履行中存在强制执行的可能，部分处于审理中，部分处于待开庭的状态，这些情况在财务报表层面应该怎么处理呢

回答人：chenyiwei
由于背景不清晰，只能做一个原则性的回复：这些事项均需作为或有事项披露，并谨慎判断是否满足《企业会计准则第 13 号——或有事项》规定的确认预计负债的条件，如满足条件的，则需确认预计负债；相关资产如使用权或者所有权受限的，还需在附注中作出相应披露；同时考虑这些事项综合考虑对持续经营假设适用性的影响。